---
title: "Integrando mi trabajo y mi proyecto"
author: "Alex Baja침a"
date: "28/3/2022"
output: html_document
---

```{r setup, include=FALSE}
knitr::opts_chunk$set(echo = TRUE)
```

## Contexto

Para este blog voy a compartir los an치lisis que he hecho con mi libreria y el ambiente de trabajo de mis investigaciones en transcurso. 

## Compartir datos entre mis proyectos

Empleare la libreria "pins" para compartir los datos entre mi proyecto "world_bank_personal" y los resultados de los an치lisis que realizo para ERGOSTATS. 

Primero creo un tablero con `pins`
```{r}
library(pins)
library(tidyverse)

carpeta <- board_folder(path = "C:/Users/Alex/OneDrive/ergos_data")



```
Creo mi objeto con la tabla de entrada de remesas anuales por pais de origen. Fuente: https://contenido.bce.fin.ec/frame.php?CNT=ARB0000985

```{r}
remesas_pais <- read_rds("../032022_remesas/data/clean/remesas_pais_anual_25032022.rds")

remesas_prov <- read_rds("../032022_remesas/data/clean/remesas_prov_anual_25032022.rds")

remesas_area <- read_rds("../032022_remesas/data/clean/remesas_area_anual_25032022.rds")

centroides_provincia <-read_rds("../general/mapas/dpa/centroides_provincias.rds")

mapa_provincia <-read_rds("../general/mapas/dpa/shapefile_provincias.rds")

pin_write(board = carpeta,x = remesas_pais,name = "remesas_pais")

pin_write(board = carpeta,x = remesas_prov,name = "remesas_prov")

pin_write(board = carpeta,x = remesas_area,name = "remesas_area")

pin_write(board = carpeta,x = centroides_provincia,name = "centroides_provincia")

pin_write(board = carpeta,x = mapa_provincia,name = "mapa_provincia")


# pin_read(carpeta,"remesas_pais")



```


Ahora con un archivo completo:

```{r}

```


Para hacer este documento emplee la documentaci칩n dela libreria `pins`