---
title: "Integrando mi trabajo y mi proyecto"
author: "Alex Baja침a"
date: "28/3/2022"
output: html_document
---

```{r setup, include=FALSE}
knitr::opts_chunk$set(echo = TRUE)
```

## Contexto

Para este blog voy a compartir los an치lisis que he hecho con mi libreria y el ambiente de trabajo de mis investigaciones en transcurso. 

## Compartir datos entre mis proyectos

Empleare la libreria "pins" para compartir los datos entre mi proyecto "world_bank_personal" y los resultados de los an치lisis que realizo para ERGOSTATS. 

Primero creo un tablero con `pins`
```{r}
library(pins)
library(tidyverse)

carpeta <- board_folder(path = "~/ergostats_analysis/")



```
Creo mi objeto con la tabla de entrada de remesas anuales por pais de origen. Fuente: https://contenido.bce.fin.ec/frame.php?CNT=ARB0000985

```{r}
remesas_pais <- read_rds("032022_remesas/data/clean/remesas_pais_anual_25032022.rds")

pin_write(board = carpeta,x = head(remesas_pais),name = "remesas_pais")



```

Para hacer este documento emplee la documentaci칩n dela libreria `pins`